【裁判字號】    97,訴,1287
【裁判日期】    971024
【裁判案由】    毒品危害防制條例
【裁判全文】
臺灣基隆地方法院刑事判決              97年度訴字第1287號
公  訴  人  臺灣基隆地方法院檢察署檢察官
被      告  乙○○
上列被告因毒品危害防制條例案件，經檢察官提起公訴（97年度
毒偵字第1088號），被告於準備程序進行中，就被訴事實為有罪
之陳述，經本院合議庭裁定由受命法官獨任進行簡式審判程序，
判決如下：
    主  文
乙○○施用第一級毒品，累犯，處有期徒刑柒月；又施用第二級
毒品，累犯，處有期徒刑肆月。應執行有期徒刑玖月。
    事  實
一、乙○○前因施用毒品案件，先後2 次經裁定送觀察、勒戒後
    ，均認無繼續施用毒品之傾向，分別於民國87年10月14日、
    88年8 月28日釋放出所，並分由臺灣基隆地方法院檢察署檢
    察官以87年度偵字第4567號及88年度偵緝字第326 號為不起
    訴處分確定。復於92年1 月間因三犯施用毒品案件，經本院
    以92年度毒聲字第226 號裁定令入強制戒治處所施以強制戒
    治1年（93年1 月9日因法律修正而免除戒治），同時以92年
    度訴字第147號判決處有期徒刑9月確定；其後又因施用第二
    級毒品案件，經本院以93年度易字第267 號判決處有期徒刑
    5月確定，以上2罪接續執行，於94年5 月18日縮短刑期假釋
    出監並付保護管束，於94年7 月17日期滿未經撤銷假釋視為
    執行完畢。再因施用第二級毒品案件，經本院以95年度易字
    第595號判決處有期徒刑5月確定，嗣經減刑為2 月15日確定
    ，於96年9月4日易科罰金執行完畢（構成累犯）。
二、詎其猶不知悔改，復分別基於施用第一級毒品海洛因、第二
    級毒品甲基安非他命之犯意，而於下列時間、地點施用毒品
    ：
  (一)96年11月28日晚間7、8時許，在其友人位於臺北縣瑞芳鎮○
    ○○○路住處，以將海洛因摻入香煙內點燃吸食煙霧之方式
    ，施用第一級毒品海洛因1 次（起訴書誤載被告施用毒品時
    間、方式，業據蒞庭檢察官當庭更正）。
  (二)96年11月28日晚間5、6時許，在上址，以將第二級毒品甲基
    安非他命置於玻璃球吸食器內燒烤產生煙霧而吸食之方式，
    施用甲基安非他命1 次（起訴書誤載被告施用毒品之時間、
    地點、方式，業據蒞庭檢察官當庭更正）。嗣為警於同年11
    月30日下午3 時20分許，在臺北縣瑞芳鎮○○路與市下巷口
    處盤查，經乙○○同意採尿送驗結果，呈嗎啡、安非他命類
    之陽性反應後，始悉(一)、(二)犯行。
三、案經臺北縣政府警察局瑞芳分局報告臺灣基隆地方法院檢察
    署檢察官偵查起訴。
    理  由
一、本件被告所犯者非為死刑、無期徒刑、最輕本刑為3 年以上
    有期徒刑之罪或高等法院管轄第一審案件，其於準備程序進
    行中，先就被訴事實為有罪之陳述，經告知其簡式審判程序
    之旨，並聽取公訴人及被告之意見後，本院依刑事訴訟法第
    273條之1第1 項之規定，裁定由受命法官獨任進行簡式審判
    程序，且依同法第273條之2規定，簡式審判程序之證據調查
    ，不受第159條第1項、第161條之2、第161條之3、第163 條
    之1及第164條至第170條規定之限制，合先敘明。
二、前揭犯罪事實，業據被告於本院準備程序及審理時坦承不諱
    ，而經被告同意為警採集之尿液經送驗後，呈現安非他命、
    甲基安非他命及嗎啡之陽性反應，此有臺北縣政府警察局瑞
    芳分局偵辦毒品危害防制條例案件犯嫌尿液檢驗編號對照表
    （被告尿液編號為：M00000000）、台灣檢驗科技股份有限
    公司濫用藥物尿液檢驗報告各乙份（見97年度毒偵字第1088
    號卷第11頁、第13頁）附卷可稽，且參之以酵素免疫分析或
    薄層定性分析等方式為初步篩檢者，檢驗結果雖有相當程度
    偽陽性之可能，然以氣（液）相層析、質譜分析之儀器為交
    叉確認者，檢驗結果出現偽陽性之機率則極低，因而具有公
    信力，核足為對涉嫌人不利之認定；尤以「毒品施用後於尿
    液、血液中可檢出之最大時限，與施用劑量、施用頻率、施
    用方式、施用者飲水量之多寡、個人體質、代謝情況、檢體
    收集時間點及所用檢測方法之靈敏度等因素有關，因個案而
    異。依據Clarke'sIsolation Identification of Drugs第
    二版記載，血液中藥物之半衰期（濃度減半所需時間）分別
    為古柯鹼0.7-1.5小時、海洛因3分鐘（其代謝物為嗎啡2-3
    小時）、嗎啡2-3小時、大麻20-36小時、安非他命12小時（
    當尿液偏酸性時，為4-8小時）、甲基安非他命9小時、Keta
    m ine 2-4小時，而MD MA約8.49小時。一般於尿液中可檢出
    之最大時限，古柯鹼為施用後1-4天、海洛因2-4天、嗎啡2-
    4天、大麻1-10天、安非他命1-4天、甲基安非他命1-5天、
    MDMA1-4天、MDA1-4天、Ketamine2-4天。」此曾經行政院衛
    生署藥物食品檢驗局以92年7月23日管檢字第0920005609號
    函釋在案，足認被告自白與犯罪事實相符，其犯罪事證明確
    ，犯行洵堪認定，應依法論科。
三、又施用甲基安非他命之代謝最先是去N-甲基（N-demethylat
    io n）形成安非他命，而施用甲基安非他命後，在正常尿液
    PH值情況下，24小時內，有43％服用劑量以甲基安非他命原
    態排出；另施用安非他命後24小時內，有30％以安非他命原
    態排出，20％經去氨基作用及氧化作用形成苯甲酸，2％ 經
    反應形成Norephedrine（參照行政院衛生署出版「物質濫用
    」、「常見濫用藥物檢驗方法彙編」所載）。而施用安非他
    命後，其尿液不致檢出甲基安非他命陽性反應，而施用甲基
    安非他命後，其尿液可檢出甲基安非他命和其代謝物安非他
    命成分，有行政院衛生署管制藥品管理局93年11月2 日管檢
    字第0930010499號函可按，是尿液經檢驗出甲基安非他命陽
    性反應，係被告施用甲基安非他命後以甲基安非他命原態排
    出者；而檢驗出安非他命陽性部分，乃施用甲基安非他命、
    安非他命均可檢驗出安非他命陽性反應。查被告為警採集之
    尿液經檢驗結果，呈安非他命及甲基安非他命陽性反應，足
    以認定被告係施用甲基安非他命，而非安非他命，起訴書記
    載被告係施用安非他命，容有誤會，併此敘明。
四、海洛因、甲基安非他命分係毒品危害防制條例第2條第2項第
    1款、第2款所定之第一級、第二級毒品，核被告所為係犯毒
    品危害防制條例第10條第1項、第2項之施用第一級、第二級
    毒品罪。被告持有第一級毒品海洛因及第二級毒品甲基安非
    他命之低度行為，應為施用第一級、第二級毒品之高度行為
    所吸收，不另論罪。被告先後所犯上開2罪，犯意各別，行
    為互殊，應予分論併罰。再被告有事實欄所載之論罪科刑執
    行完畢情形，有臺灣高等法院被告前案紀錄表乙份附卷佐憑
    ，其於前案執行完畢後5年內，故意再犯本件有期徒刑以上
    之各罪，均為累犯，各依刑法第47條第1項加重其刑；爰審
    酌被告曾有施用毒品之前科仍不知戒除，惟犯罪後坦承犯行
    ，且所犯之施用毒品犯行乃戕害自己身心健康，並未危及他
    人等一切情狀，分別量處如主文所示之刑，併定其應執行之
    刑。
據上論斷，應依刑事訴訟法第273 條之1 第1 項、第299 條第1
項前段，毒品危害防制條例第10條第1項、第2項，刑法第11 條
前段、第47條第1項、第51條第5款，判決如主文。
本案經檢察官甲○○到庭執行職務。
中    華    民    國    97    年    10    月    24    日
                  刑事第四庭法  官  周霙蘭
以上正本證明與原本無異。
如不服本判決應於收受本判決後10日內向本院提出上訴書狀，其
未敘述上訴理由者，並得於提起上訴後10日內向本院補提理由書
狀（均須按他造當事人之人數附繕本）「切勿逕送上級法院」。
中    華    民    國    97    年    10    月    24    日
                            書記官  呂明龍
附錄本案所犯法條：
毒品危害防制條例第10條：
I施用第一級毒品者，處 6 月以上 5 年以下有期徒刑。
II施用第二級毒品者，處 3 年以下有期徒刑。


司法院資訊處製作；財團法人民間司法改革基金會備份。
